# 请教陈版主关于出口佣金的账务处理

提问人：辉哥 2017 时间：2018-06-28 19:02:57
你好陈版，本公司与国外A公司签订佣金协议，约定按照实际出口B公司货物数量为依据计算支付A公司佣金，请问这部分佣金应该是冲减收入还是计入销售费用，由于出口退税收入为FOB价，如果计入销售费用是不是对出口退税会有影响？

回答人：chenyiwei
会计上应计入本公司的销售费用。这一点应无争议。会计上的收入确认和计量与出口退税中的收入是两回事。